【裁判字號】    89,訴,93
【裁判日期】    890420
【裁判案由】    違反毒品危害防制條例
【裁判全文】
臺灣雲林地方法院刑事判決                            八十九年度訴字第九三號
    公  訴  人  臺灣雲林地方法院檢察署檢察官
    被      告  甲○○
右列被告因違反毒品危害防制條例案件，經檢察官提起公訴（八十八年度偵字第五三
二號、八十九年度戒毒偵字第一一號），本院判決如左：
    主      文
甲○○連續施用第一級毒品，累犯，處有期徒刑壹年貳月；又連續施用第二級毒品，
累犯，處有期徒刑陸月。應執行有期徒刑壹年陸月。
    事      實
一、甲○○曾於民國八十三年間因犯施用毒品海洛因及吸用安非他命罪等案件，分經
    臺灣高等法院臺中分院及臺灣臺中地方法院各判處有期徒刑三年三月及三月確定
    ，並於八十七年十二月二日執行完畢，竟猶不知悔改，又因施用第一、二級毒品
    海洛因及安非他命案件，經本院以八十七年度毒聲字第六六號裁定送觀察、勒戒
    後，認無繼續施用毒品之傾向，業經台灣雲林地方法院檢察署檢察官於八十七年
    八月二十日，以八十七年度偵字第一四九三、二八五七號不起訴處分確定。嗣於
    五年內復基於概括之犯意，自八十七年十一月某日起，在雲林縣麥寮鄉施厝村施
    厝二八七號住處，將安非他命置於玻璃球內或鍚箔紙上，下以火燒烤，使之產生
    煙霧之方式，連續每一、二天即非法吸用第二級毒品安非他命一次；另基於概括
    犯意，自八十八年一月九日起，在前揭住處，將海洛因摻入水中再以注射針筒施
    打入體內方式，連續每天施用第一級毒品海洛因一次，嗣於八十八年一月十三日
    ，為警在前揭住處查獲，並扣得第一級毒品海洛因七小包（共重約六‧四公克）
    、第二級毒品安非他命一包（重約一六．八公克）、殘有海洛因粉末之夾鏈袋五
    個及吸管二支、注射針筒十支（均已由檢察官分別聲請本院以八十八年度聲字第
    六四九號裁定單獨宣告沒收及交由警方處理），經本院以八十八年度毒聲字第五
    一號裁定送觀察、勒戒後，認有繼續施用毒品之傾向。
二、案經雲林縣警察局報請台灣雲林地方法院檢察署檢察官偵查起訴。
    理      由
一、右開事實，迭經被告於偵、審中坦承不諱，而採集自被告之尿液送請雲林縣衛生
    局檢驗結果，經發現有甲基安非他命及嗎啡之陽性反應（由於海洛因於人體會代
    謝成嗎啡，因此施用海洛因者，其尿液中呈嗎啡反應），有該局出具之煙毒尿液
    檢驗成績書乙件附卷可稽。另被告前因施用毒品案件，經本院以八十七年度毒聲
    字第六六號裁定送觀察、勒戒，認無繼續施用毒品之傾向，經由台灣雲林地方法
    院檢察署檢察官於八十七年八月二十日，以八十七年度偵字第一四九三、二八五
    七號不起訴處分確定；其於五年內再犯毒品危害防制條例第十條之罪，經本院以
    八十八年度毒聲字第五一號裁定送觀察、勒戒後，認有繼續施用毒品傾向，亦有
    台灣雲林看守所八十八年一月二十八日雲所境總字第○二○八號函送之有繼續施
    用毒品傾向評估標準紀錄表暨證明書各乙份在卷可稽，被告罪證明確，應予依法
    論科。
二、核被告所為，分別係犯毒品危害防制條例第十條第一、二項之施用第一、二級毒
    品海洛因、安非他命罪。被告施用前後持有一級毒品海洛因及二級毒品安非他命
    之低度行為，分別為施用之高度行為所吸收，均不另論罪。又其先後多次分別施
    用第一級、第二級毒品之行為，均時間緊接，且分別所犯上開二罪，各罪之構成
    要件皆屬相同，顯係基於概括犯意反覆為之，皆應分別依連續犯之規定，各以一
    罪論處，並均應加重其刑。再被告曾於八十三年間因犯施用毒品海洛因及吸用安
    非他命等罪，分經臺灣高等法院臺中分院及臺灣臺中地方法院各判處有期徒刑三
    年三月及三月確定，並於八十七年十二月二日執行完畢，此有被告刑案資料查註
    紀錄表在卷可按，其於五年內，再犯本案之各罪，均係屬累犯，應依刑法第四十
    七條之規定皆加其刑，並依法遞加重之。另被告所犯上開二罪，犯意各別，行為
    分殊，應予分論併罰。爰審酌被告犯罪之動機、目的、手段，及被告前有多次施
    用毒品之前科紀錄，甫因施用第一、二級毒品，經送觀察勒戒後，認無繼續施用
    毒品之傾向，經由檢察官為不起訴處分確定，猶不珍惜國家給予診療自新之機會
    ，再次連續施用毒品，造成國家社會之額外負擔，暨其犯罪後坦承犯行，態度尚
    佳等一切情狀，分別量處如主文所示之刑，並定其應執行之刑，以資懲儆。
三、查，扣案之毒品海洛因七小包、安非他命一包、殘有海洛因粉末之夾鏈袋五個及
    吸管二支，均已由檢察官聲請單獨宣告沒收銷燬之，業經調閱本院八十八年度聲
    字第六四九號刑事卷查明屬實，復有該案號之刑事裁定一紙附卷可考，爰不再另
    為沒收銷燬之諭知。又查，扣案之注射針筒十支，非係專供施用毒品之器具，亦
    無證據足資證明係被告供犯罪所用之物，且已經檢察官以處分命令交由警方處理
    ，爰不為沒收之諭知，併此敘明。
據上論斷，應依刑事訴訟法第二百九十九條第一項前段，毒品危害防制條例第十條第
一項、第二項、第十八條第一項前段，刑法第十一條前段、第五十六條、第四十七條
、第五十一條第五款，判決如主文。
本案經檢察官林伯宇到庭執行職務
中        華        民      國    八十九    年      四    月    二十    日
            臺灣雲林地方法院刑事第二庭
                                            法  官  蔣  得  忠
右正本證明與原本無異
如不服本判決，應於送達後十日內，向本院提出上訴狀。（須附繕本）
                                            書記官  陳  姵  君
中        華        民      國    八十九    年      四    月    二十    日
毒品危害防制條例第十條
施用第一級毒品者，處六月以上五年以下有期徒刑。
施用第二級毒品者，處三年以下有期徒刑。
毒品危害防制條例第十八條第一項前段
查獲之毒品及專供製造或施用毒品之器具，不問屬於犯人與否，均沒收銷燬之。


司法院資訊處製作；財團法人民間司法改革基金會備份。
